【裁判字號】    99,消債抗,9
【裁判日期】    990618
【裁判案由】    更生程序
【裁判全文】
臺灣嘉義地方法院民事裁定             99年度消債抗字第9號
抗  告  人  甲○○
上列抗告人因更生事件，對於中華民國99年4月7日本院98年度消
債更字第151號裁定提起抗告，本院裁定如下：
    主  文
原裁定廢棄。
    理  由
一、本件抗告意旨略以：抗告人之房屋仲介工作屬業務性質，薪
    資結構並非固定，必須長時間工作，而抗告人於99年2月發
    生車禍後，已無法久站，無法再從事房屋仲介之工作。而抗
    告人之父母均無工作能力，抗告人之前又以父母名義向合作
    金庫貸款還卡債，每月要攤還父母本息7000餘元。且抗告人
    實際收入每月僅有約2萬餘元，抗告人之配偶薪資為31,000
    ，每月須繳卡債13,000元，僅剩餘18,000元，扣除抗告人之
    家庭必要費用為38,000元，實無法每月支付協商款6,700元
    等語。
二、經查原審係以抗告人於98年10月1日聲請更生之薪資31,000
    元，作為抗告人每月平均收入，惟查抗告人96年至98年度收
    入分別僅有59,271元、282,096元、248,367元，有財政部台
    灣省南區國稅局96至98年度綜合所得稅各類所得資料清單可
    證，顯見抗告人平均收入約僅16,381元（〈59,271+282,096
    +248,367〉÷36=16,381），且抗告人確於99年2月20日發生
    車禍，亦有桃園縣蘆竹鄉調解委員會之調解書可按，則抗告
    人稱無法覓得薪資水準31,000元之工作，應屬可採。復查抗
    告人之母李陳沂涓到庭證述幫抗告人貸款還卡債，每月攤還
    本息7,130元，並提出存摺影本為證，顯見抗告人所述應屬
    實在，則抗告人每月僅支付3,000元之父母扶養費應屬合理
    。再查抗告人所舉每月家庭必要費用38,000元部份，其中本
    人必要支出部分為油錢5,000元、膳食費4,500元及父母扶養
    費3,000元，合計為12,500元，另其中房租與管理費9,000元
    、2名子女扶養費9,500元及水電瓦斯費用3,500元部分，合
    計22,000元，應與其配偶共同分擔，故應負擔為11,000元，
    故抗告人每月必要支出費用為23,500元（11,000+12,500=23
    ,500），以前述抗告人之每月平均收入而言，自無法清每月
    協商款項6,700元。
三、按抗告人不能清償債務或有不能清償之虞者，得依本條例所
    定更生或清算程序，清理其債務，消費者債務清理條例（下
    稱同條例）第3條定有明文。本院綜合上情，認不能以抗告
    人自98年10月至99年2月間之房屋仲介收入，作為抗告人平
    均月薪資為31,000元為基準，判斷其是否有不能清償債務情
    事，而應認抗告人每月收入為2萬餘元左右為合理，則扣除
    前述必要支出費用23,500元後，已不足清償每月應繳納之協
    商金額6,700元，堪認抗告人確有不能清償債務情事，原審
    逕以抗告人之平均月薪為為31,000元為基準，而駁回抗告人
    之聲請，尚有未洽。抗告人指摘原裁定不當，求予廢棄，為
    有理由，爰由本院將原裁定廢棄，由原審法院另為適當處理
    。
四、據上論結，本件抗告為有理由，爰依同條例第15條、民事訴
    訟法第492條，裁定如主文。
中    華    民    國    99    年    6    月    18     日
                  民事第一庭  審判長法  官  林世芬
                                    法  官  林望民
                                    法  官  張鶴齡
以上正本係照原本作成。
本裁定不得再抗告。
中    華    民    國    99    年    6     月    18    日
                                書記官  許龍崑

司法院資訊處製作；財團法人民間司法改革基金會備份。
